【裁判字號】    94,訴,460
【裁判日期】    950413
【裁判案由】    毒品危害防制條例
【裁判全文】
臺灣宜蘭地方法院刑事判決               94年度訴字第460號
公  訴  人  臺灣宜蘭地方法院檢察署檢察官
被      告  甲○○
                    （另案於臺灣宜蘭監獄執行中）
上列被告因毒品危害防制條例案件，經檢察官提起公訴（94年度
毒偵字第1111號），及移送併辦（94年度毒偵字第1184號、第12
37號、95年度毒偵字第336號），經本院合議庭裁定以簡式審判
程序審理，判決如下：
    主  文
甲○○連續施用第壹級毒品，處有期徒刑壹年肆月，扣案之第壹
級毒品海洛因壹包（淨重零點零捌公克）沒收銷燬之；扣案之前
開海洛因外包裝袋壹個、注射針筒貳支均沒收。
    事實及理由
一、構成犯罪事實：
    甲○○於民國90年間，因施用第一級、第二級毒品案件，經
    觀察、勒戒後，認無繼續施用毒品之傾向，於90年4月19日
    執行完畢釋放，並由臺灣宜蘭地方法院檢察署檢察官於90年
    4月18日，以90年度毒偵緝字第116號不起訴處分確定。又於
    92年間因毒品危害防制條例案件，經臺灣高等法院判處有期
    徒刑11月、9月，應執行有期徒刑1年3月確定，並於94年3月
    29日假釋，刑期至95年1月6日屆滿。詎其在假釋期間，猶未
    心生警惕，仍於觀察、勒戒執行完畢釋放後，5年內復基於
    施用第一級毒品海洛因之概括犯意，自94年7月中旬起至95
    年1月12日10時許，連續在宜蘭縣礁溪鄉○○村○○路94巷2
    號住處、宜蘭縣梅州一路37巷16號、宜蘭縣礁溪鄉「臺灣省
    農田水利會龍潭湖管理處」內等地，以將海洛因摻水置入注
    射針筒內注射方式，平均2日至3日施用1次之頻率，施用第
    一級毒品海洛因多次。復於上開期間，基於施用第一級毒品
    海洛因及第二級毒品安非他命之概括犯意，於94年9月28日
    某時、94年10月11日10時許，連續在宜蘭縣礁溪鄉「臺灣省
    農田水利會龍潭湖管理處」內，以將海洛因、安非他命混合
    摻水置入注射針筒內注射之方式，同時施用第一級毒品海洛
    因、第二級毒品安非他命2次。嗣分別於：（一）94年8月23
    日14時20分許，經臺灣宜蘭地方法院檢察署觀護人室定期採
    尿，檢驗結果呈嗎啡陽性反應；（二）94年9月30日14時20
    分許，為警在宜蘭縣礁溪鄉「臺灣省農田水利會龍潭湖管理
    處」前查獲，並扣得其所有供施用海洛因使用之注射針筒1
    支，經採集尿液送驗結果呈嗎啡、甲基安非他命陽性反應；
    （三）94年10月12日13時許，在宜蘭縣礁溪鄉○○○○○道
    路為警查獲，並扣得海洛因1包（淨重0.08公克），及其所
    有供施用海洛因使用之注射針筒1支，經採集尿液送驗結果
    呈嗎啡、甲基安非他命陽性反應；（四）95年1月14日16時
    15分許，經其同意採集尿液，送驗結果呈嗎啡陽性反應。
二、認定犯罪事實所憑之證據及理由：
（一）被告甲○○於警詢、偵查、本院審理中之自白。
（二）臺灣宜蘭地方法院檢察署受保護管束人尿液檢體監管紀錄
      表1份、臺灣尖端先進生技醫藥股份有限公司濫用藥物檢
      驗報告1份、宜蘭縣警察局刑警隊偵辦毒品案件犯罪嫌疑
      尿液送驗編號與姓名對照表2份、宜蘭縣警察局礁溪分局
      偵辦毒品案件嫌疑犯尿液送驗編號及姓名對照表1份、慈
      濟大學濫用藥物檢驗中心檢驗總表3份，可證被告有連續
      施用海洛因、安非他命之事實。
（三）扣案之白粉1包（淨重0.08公克），經囑託法務部調查局
      鑑驗，結果含有海洛因成分，此有該局94年10月29日調科
      壹字第300001390號鑑定通知書1份在卷足憑。可證被告有
      施用海洛因之事實。
（四）扣案之注射針筒2支，可證被告有連續施用海洛因之事實
      。
（五）臺灣宜蘭地方法院檢察署刑案資料查註紀錄表、全國施用
      毒品紀錄表、法務部全國檢察官線上查詢刑案人犯在監在
      所最新資料報表、臺灣高等法院被告前案紀錄表各1份，
      可證被告於觀察、勒戒執行完畢釋放後，5年內再犯毒品
      危害防制條例第10條之罪。
（六）上開（二）至（五）證據，足以佐證被告首開自白與事實
      相符。
三、論罪科刑之理由：
（一）按海洛因、安非他命分屬毒品危害防制條例第2條第2項第
      1款、第2款所定之第一級、第二級毒品。故被告甲○○所
      為，係犯毒品危害防制條例第10條第1項、第2項之施用第
      一級、第二級毒品罪。又移送併辦部分雖未經起訴，惟與
      起訴部分，有連續犯、想像競合犯之裁判上一罪之關係，
      本院自應予以審理。
（二）被告持有第一級毒品海洛因、第二級毒品安非他命之低度
      行為，為施用第一級、第二級毒品之高度行為所吸收，不
      另論處。
（三）被告先後多次施用第一級、第二級毒品之犯行，均時間緊
      接，方法相同，觸犯構成要件相同之罪，顯係基於概括犯
      意反覆為之，均應依連續犯規定以一罪論，並加重其刑。
（四）被告將海洛因、安非他命摻合後施用，係一行為觸犯施用
      第一級毒品罪、施用第二級毒品罪，為想像競合犯，依刑
      法第55條前段規定，應從重之連續施用第一級毒品罪處斷
      。
（五）審酌被告有妨害兵役、毒品危害防制條例之犯罪前科，有
      臺灣高等法院被告前案紀錄表1份在卷可參，素行尚非相
      當良好，且前經觀察、勒戒，仍在假釋期間，即再犯本罪
      ，顯見其對於毒品之依賴性甚高，有予較長期間隔離社會
      之必要，與被告施用毒品之期間、頻率，和施用毒品足以
      造成神經方面損害，並容易引起財產、暴力方面犯罪，及
      被告犯罪後坦承犯行，態度良好等一切情狀，量處如主文
      所示之刑。
（六）扣案之第一級毒品海洛因1包（淨重0.08公克），應依毒
      品危害防制條例第18條第1項前段規定，諭知沒收銷燬。
      又上開海洛因外包裝袋1個，有防止毒品裸露、逸出、潮
      濕功用，並便於攜帶，及扣案之注射針筒2支，均為被告
      所有，供被告施用海洛因使用之物，業經被告於本院審理
      中供述明確，爰依刑法第38條第1項第2款規定，宣告沒收
      。
四、適用之法律：
（一）程序法方面：刑事訴訟法第273條之1第1項、第299條第1
      項前段、第310條之2。
（二）實體法方面：毒品危害防制條例第10條第1項、第2項、第
      18條第1項前段，刑法第11條前段、第56條、第55條前段
      、第38條第1項第2款。
本案經檢察官吳宇青到庭執行職務。
中    華    民    國    95    年     4    月    13    日
                  刑事第二庭    法  官  蘇錦秀
以上正本證明與原本無異。
如不服本判決應收受本判決後10日內向本院提出上訴書狀，其未
敘述上訴理由者，並得於提起上訴後10日內向本院補提理由書狀
 (均須按他造當事人之人數附繕本)「切勿逕送上級法院」。
                                書記官  葉瑩庭
中    華    民    國    95    年    4    月     13    日
附錄本案論罪科刑法條
★毒品危害防制條例第10條：
施用第1級毒品者，處6月以上5年以下有期徒刑。
施用第2級毒品者，處3年以下有期徒刑。


司法院資訊處製作；財團法人民間司法改革基金會備份。
